【裁判字號】    99,訴,2669
【裁判日期】    990930
【裁判案由】    搶奪等
【裁判全文】
臺灣板橋地方法院刑事判決              99年度訴字第2669號
公  訴  人  臺灣板橋地方法院檢察署檢察官
被      告  丙○○
上列被告因搶奪等案件，由檢察官提起公訴（99年度偵字第2153
2 號），經本院合議庭裁定由受命法官獨任進行簡式審判程序，
判決如下：
    主  文
丙○○意圖為自己不法之所有，而搶奪他人之動產，累犯，處有
期徒刑壹年貳月；又竊盜，累犯，處有期徒刑陸月。應執行有期
徒刑壹年陸月。
    事  實
一、丙○○曾因違反毒品危害防制條例案件，於民國（下同）94
    年8 月31日，經臺灣臺北地方法院以94年度訴字第589 號刑
    事判決判處有期徒刑10月、6 月，應執行有期徒刑1 年2 月
    ，於95年1 月27日，經臺灣高等法院以94年度上易字第1644
    號刑事判決撤銷原審判決，改為判處有期徒刑1 年、8 月，
    應執行有期徒刑1 年6 月，95年2 月27日判決確定；又因竊
    盜案件，於94年12月30日，經臺灣臺北地方法院以94年度易
    字第1752號刑事判決判處有期徒刑1 年，95年3 月10日，經
    臺灣高等法院以95年度上易字第275 號刑事判決撤銷原審判
    決，改為判處有期徒刑2 年，95年4 月3 日判決確定；又因
    違反槍砲彈藥刀械管制條例案件，於95年4 月21日，經臺灣
    臺北地方法院以94年度訴字第1293號刑事判決判處有期徒刑
    1 年7 月，併科罰金9 萬元，95年5 月15日判決確定。上開
    罪刑，嗣於96年9 月12日，經臺灣臺北地方法院以96年度聲
    減字第2287號裁定減刑及定其應執行之刑為有期徒刑3 年6
    月，併科罰金新臺幣4 萬5 千元確定，刑期起算日期為95年
    3 月14日，指揮書原載執行完畢日期為98年8 月12日，羈押
    折抵70日，累進縮刑12日，於98年8 月13日執行完畢（致使
    本案犯行構成累犯）。詎其仍不知悔悟，竟意圖為自己不法
    之所有，分別為下述犯行：:
（一）於99年6 月18日19時10分許，騎乘車牌號碼M93-993 號重
      型機車至臺北縣永和市○○路219 號前，乘乙○○不及防
      備之際，猝然徒手搶奪乙○○所有置於機車踏墊上之背包
      1 個〈內有新臺幣3,000 元、皮夾、MP3 、耳罩、隨身碟
      、國民身分證、全民健康保險卡、悠遊卡、駕駛執照、殘
      障手冊、保養品等物〉，得手後旋即騎車離去。
（二）於99年8 月5 日13時40分許，在臺北縣中和市○○路198
      號前，趁甲○○將車上貨物搬至店內而不知之際，徒手竊
      取甲○○置放於車牌號碼2D-7995 號自小貨車內駕駛座下
      方之背包1 個〈內有皮夾2 個、現金包1 個〉，得手後即
      欲離去，惟旋為甲○○查覺丙○○手上拿著伊所有之背包
      ，乃而上前追捕，迨追至臺北縣中和市○○路、景安路路
      口處與丙○○發生拉扯，致甲○○臉部太陽穴等處受傷〈
      傷害部分，未據告訴及起訴〉，斯時適為警員目睹而當場
      逮捕丙○○，並扣得背包1 個《內有皮夾2 個、現金包1
      個》〈業由甲○○領回〉。
二、案經乙○○訴由臺北縣政府警察局永和分局移送臺灣板橋地
    方法院檢察署檢察官偵查起訴。
    理  由
一、按依刑事訴訟法第284 條之1 之規定，除簡式審判程序、簡
    易程序及第376 條第1 款、第2 款所列之罪之案件外，第一
    審應行合議審判，復依同法第273 條之1 第1 項之規定，除
    被告所犯為死刑、無期徒刑、最輕本刑為三年以上有期徒刑
    之罪或高等法院管轄第一審案件者外，於第一次審判期日前
    之準備程序進行中，被告先就被訴事實為有罪之陳述時，審
    判長得告知被告簡式審判程序之旨，並聽取當事人、代理人
    、辯護人及輔佐人之意見後，裁定進行簡式審判程序。查被
    告丙○○所犯係死刑、無期徒刑、最輕本刑為三年以上有期
    徒刑以外之罪，其於準備程序中就被訴事實為有罪之陳述，
    經法官告知簡式審判程序之旨，並聽取公訴人、被告之意見
    後，業經本院合議庭依上開規定裁定由受命法官獨任進行簡
    式審判程序，合先敘明。
二、上揭犯罪事實，業據被告丙○○迭於警詢、檢察官偵查及本
    院審理中坦承不諱，核與被害人（證人）乙○○、甲○○於
    警詢、檢察官偵查中所指（證）述之情節相符，復有甲○○
    立具之贓物認領保管單1 紙（見臺灣板橋地方法院檢察署99
    年度偵字第21532 號卷第25頁）及99年6 月18日19時10分許
    之監視器錄影翻拍照片4 紙（見臺灣板橋地方法院檢察署99
    年度偵字第21532 號卷第26頁、第27頁）附卷足憑。從而，
    本案事證已臻明確，被告犯行均洵堪認定，自應依法論科。
三、核被告丙○○所為，係犯刑法第325 條第1 項之搶奪罪、刑
    法第320 條第1 項之竊盜罪。被告所犯上開2 罪。犯意個別
    、行為互殊，觸犯構成要件相異之罪名，自應分論併罰。查
    被告丙○○曾因違反毒品危害防制條例案件，於94年8 月31
    日，經臺灣臺北地方法院以94年度訴字第589 號刑事判決判
    處有期徒刑10月、6 月，應執行有期徒刑1 年2 月，於95年
    1 月27日，經臺灣高等法院以94年度上易字第1644號刑事判
    決撤銷原審判決，改為判處有期徒刑1 年、8 月，應執行有
    期徒刑1 年6 月，95年2 月27日判決確定；又因竊盜案件，
    於94年12月30日，經臺灣臺北地方法院以94年度易字第1752
    號刑事判決判處有期徒刑1 年，95年3 月10日，經臺灣高等
    法院以95年度上易字第275 號刑事判決撤銷原審判決，改為
    判處有期徒刑2 年，95年4 月3 日判決確定；又因違反槍砲
    彈藥刀械管制條例案件，於95年4 月21日，經臺灣臺北地方
    法院以94年度訴字第1293號刑事判決判處有期徒刑1 年7 月
    ，併科罰金9 萬元，95年5 月15日判決確定。上開罪刑，嗣
    於96年9 月12日，經臺灣臺北地方法院以96年度聲減字第22
    87號裁定減刑及定其應執行之刑為有期徒刑3 年6 月，併科
    罰金新臺幣4 萬5 千元確定，刑期起算日期為95年3 月14日
    ，指揮書原載執行完畢日期為98年8 月12日，羈押折抵70日
    ，累進縮刑12日，於98年8 月13日執行完畢，此有臺灣高等
    法院被告前案紀錄表1 份在卷可稽，其受徒刑之執行完畢後
    ，5 年以內故意再犯有期徒刑以上本案之罪，應依刑法第47
    條第1 項之規定均論以累犯，並依法加重其刑。爰審酌被告
    貪圖一己之私利，當街搶奪女子財物，不僅使被害人身心遭
    受傷害，且使社會上知悉其事之人亦陷自危，又利用他人不
    知之際，竊取車內之財物及其犯罪手段、品行、智識程度、
    犯罪後坦承犯行，態度尚佳等一切情狀，各量處如主文所示
    之刑，並定其應執行之刑，以資懲儆。
據上論斷，應依刑事訴訟法第273 條之1 第1 項、第299 條第1
項前段，刑法第325 條第1 項、第320 條第1 項、第47條第1 項
、第51條第5 款，判決如主文。
本案經檢察官黃怡華到庭執行職務。
中    華    民    國    99    年    9     月  30      日
                  刑事第八庭  法  官  陳鴻清
以上正本證明與原本無異。
如不服本判決，應於判決送達後10日內敘明上訴理由，向本院提
出上訴狀 (應附繕本) ，上訴於臺灣高等法院。其未敘述上訴理
由者，應於上訴期間屆滿後20日內向本院補提理由書「切勿逕送
上級法院」。
                              書記官  黃頌棻
中    華    民    國    99    年    9     月    30    日
附錄本案論罪科刑法條全文：
刑法第320 條：
意圖為自己或第三人不法之所有，而竊取他人之動產者，為竊盜
罪，處五年以下有期徒刑、拘役或五百元以下罰金。
意圖為自己或第三人不法之利益，而竊佔他人之不動產者，依前
項之規定處斷。
前二項之未遂犯罰之。
刑法第325 條：
意圖為自己或第三人不法之所有，而搶奪他人之動產者，處六月
以上五年以下有期徒刑。
因而致人於死者，處無期徒刑或七年以上有期徒刑，致重傷者，
處三年以上十年以下有期徒刑。
第一項之未遂犯罰之。

司法院資訊處製作；財團法人民間司法改革基金會備份。
